臺灣彰化地方法院刑事判決　　　　　　　　　　　　　九十四年度訴字第二七八號
　　公　訴　人　臺灣彰化地方法院檢察署檢察官
　　被　　　告　甲○○
右列被告因違反毒品危害防制條例案件，經檢察官提起公訴（九十四年度毒偵字第三
號），本院認有刑事訴訟法第二百七十三條之一第一項之情形，而改依簡式審判程序
判決如左：
        主  文
甲○○施用第一級毒品，累犯，處有期徒刑柒月。
        事  實
一、甲○○前於民國八十七年間因施用毒品案件，經本院裁定送勒戒處所觀察、勒戒
    後，認無繼續施用毒品之傾向，而於八十七年七月六日釋放，該案並由臺灣彰化
    地方法院檢察署檢察官於八十七年七月七日，以八十七年度偵字第四九八四號為
    不起訴處分；再於八十八年間因施用第一、二級毒品，經本院裁定送勒戒處所觀
    察、勒戒後，認有繼續施用毒品之傾向，再經本院裁定令入戒治處所施以強制戒
    治，而於八十八年九月十八日停止戒治付保護管束，於八十九年四月十五日保護
    管束期滿執行完畢，該案並經檢察官提起公訴，經本院於八十八年六月二十五日
    以八十八年度訴字第三一八號判處應執行有期徒刑一年二月確定。甲○○另因違
    反槍砲彈藥刀械管制條例，經台灣高等法院台中分院以八十八年度上訴字第一○
    八號判處有期徒刑二年八月確定，與前案定應執行有期徒刑三年九月，於九十一
    年四月二十九日假釋付保護管束，於九十二年五月十二日假釋期滿未經撤銷視為
    執行完畢。竟仍不知悔改，復基於施用第一級毒品之犯意，於九十三年十一月十
    八日晚上，在其位於彰化縣彰化市○○里○○路○段九五巷三十號住處，以將海
    洛因摻入香煙點燃吸食之方式，施用海洛因一次。嗣於九十三年十一月十九日十
    八時十五分許，為警在彰化縣彰化市○○路○段查獲，經採集其尿液送驗結果，
    其可待因及嗎啡均呈陽性反應，而查悉上情。
二、案經臺中市警察局第一分局報請台灣彰化地方法院檢察署檢察官偵查起訴，本院
    認有刑事訴訟法第二百七十三條之一第一項之情形，而改依簡式審判程序審理。
        理  由
一、按除被告所犯為死刑、無期徒刑、最輕本刑為三年以上有期徒刑之罪或高等法院
    管轄第一審案件者外，於前條第一項程序進行中，被告先就被訴事實為有罪之陳
    述時，審判長得告知被告簡式審判程序之旨，並聽取當事人、代理人、辯護人及
    輔佐人之意見後，裁定進行簡式審判程序；除簡式審判程序及簡易程序案件外，
    第一審應行合議審判，刑事訴訟法第二百七十三條之一第一項、第二百八十四條
    之一分別定有明文。本件被告所涉係死刑、無期徒刑、最輕本刑為三年以上有期
    徒刑之罪或高等法院管轄第一審案件以外之罪，並於本院行準備程序時就被訴事
    實為有罪之陳述，本院合議庭依前揭規定，經評議結果，裁定改由一名法官獨任
    行簡式審判程序，先予敘明。
二、右揭犯罪事實，業據被告甲○○於本院審理時坦承不諱，且其被查獲後為警採集
    之尿液，經送請詮昕科技股份有限公司檢驗結果，其可待因、嗎啡（海洛因施用
    入人體後，水解還原成嗎啡，再循嗎啡之代謝方式排出體外）均呈陽性反應，有
    該公司出具之驗尿報告一紙在卷可按，堪信被告之自白與事實相符。本件事證明
    確，被告犯有施用第一級毒品之犯行應堪認定。
三、又被告曾於八十七年間因施用毒品案件，經本院裁定送勒戒處所觀察、勒戒後，
    認無繼續施用毒品之傾向，而於八十七年七月六日釋放，該案並由臺灣彰化地方
    法院檢察署檢察官於八十七年七月七日，以八十七年度偵字第四九八四號為不起
    訴處分；再於八十八年間因施用第一、二級毒品，經本院裁定送勒戒處所觀察、
    勒戒後，認有繼續施用毒品之傾向，再經本院裁定令入戒治處所施以強制戒治，
    而於八十八年九月十八日停止戒治付保護管束，並於八十九年四月十五日保護管
    束期滿執行完畢，該案並經檢察官提起公訴，經本院於八十八年六月二十五日以
    八十八年度訴字第三一八號判處應執行有期徒刑一年二月確定等情，有臺灣高等
    法院被告全國前案紀錄表、臺灣彰化地方法院檢察署刑案資料查註紀錄表等附卷
    可按，顯係於前案施用毒品經觀察、勒戒後，認無繼續施用毒品之傾向而釋放，
    並經檢察官為不起訴處分，再因施用毒品，經觀察、勒戒後，認有繼續施用毒品
    傾向，而強制戒治期滿釋放後，五年內再犯本件施用毒品罪，應予依法論科。
四、核被告所為，係犯毒品危害防制條例第十條第一項之施用第一級毒品罪。被告持
    有第一級毒品之低度行為應為其施用之高度行為吸收，不另論罪，並予敘明。又
    被告有事實欄所載之前科，此有臺灣高等法院被告全國前案紀錄表、臺灣彰化地
    方法院檢察署刑案資料查註紀錄表各一份在卷可憑，其於有期徒刑執行完畢後，
    五年內再犯有期徒刑以上之本罪，為累犯，應依刑法第四十七條之規定加重其刑
    。爰審酌被告施用毒品之期間、動機、目的、方法、不知珍惜身體，所生危害，
    觀察、勒戒、強制戒治之次數，及犯後坦承犯行之態度，量處如主文所示之刑，
    以示懲處。
據上論斷，應依刑事訴訟法第二百七十三條之一第一項、第二百九十九條第一項前段
，毒品危害防制條例第十條第一項，刑法第十一條前段、第四十七條，判決如主文。
本案經檢察官楊忠城到庭執行職務。
中      華      民      國    九十四    年      四      月    二十一    日
                                臺灣彰化地方法院刑事第二庭
                                    法      官  宋  恭  良
右正本證明與原本無異。
如不服本判決，應於判決送達後十日內，向本院提出上訴狀（須附繕本）。
                                    法院書記官  劉  玫  金
中      華      民      國    九十四    年      四      月    二十二    日
附錄本件論罪科刑條文
毒品危害防制條例第十條
施用第一級毒品者，處六月以上五年以下有期徒刑。
施用第二級毒品者，處三年以下有期徒刑。
